【裁判字號】    99,抗,57
【裁判日期】    990129
【裁判案由】    給付違約金等
【裁判全文】
臺灣高等法院民事裁定                    99年度抗字第57號
抗  告  人  乙○○
上列抗告人因惠琮建築開發有限公司與甲○○間給付違約金等事
件，對於中華民國98年11月23日臺灣宜蘭地方法院98年度訴字第
76號所為裁定提起抗告，本院裁定如下：
    主  文
抗告駁回。
抗告訴訟費用由抗告人負擔。
    理  由
一、抗告意旨略以：原法院以抗告人為證人，通知伊於民國（下
    同）98年9月9日下午2時30分、98年11月20日上午10時到場
    。送達之郵務人員雖將上開通知書寄存在警局，惟伊並未簽
    名領取，且因黏貼在伊門首之寄存送達通知佚失，致伊無從
    知悉伊有作證義務，伊並非藉故避諱，爰聲明廢棄原裁定云
    云。
二、按證人受合法之通知，無正當理由而不到場者，法院得以裁
    定處新台幣3萬元以下罰鍰，民事訴訟法第303條第1項定有
    明文。又依同法第138條第1項、第2項規定，送達不能依前
    二條規定為之者，得將文書寄存送達地之自治或警察機關，
    並作送達通知書兩份，一份黏貼於應受送達人住居所、事務
    所、營業所或其就業處所門首，另一份置於該送達處所信箱
    或其他適當位置，以為送達；寄存送達，自寄存之日起，經
    10日發生效力。
三、經查原法院以抗告人為證人，通知抗告人於98年9月9日下午
    2時30分、98年11月20日上午10時之言詞辯論期日到場；行
    送達之郵務人員因按址投遞2次皆無人收件，乃交郵務稽查
    製作送達通知書，一份黏貼於抗告人地址適當位置，一份投
    入信箱，並將該郵件分別於98年8月12日及98年9月16日轉送
    臺北市政府警察局中山分局建國派出所辦理寄存送達，有中
    華郵政股份有限公司臺北郵局98年12月14日北三投字第0980
    800136號函及該公司臺北郵局第三投遞科中山第一股移送建
    國派出所寄存送達訴訟文書詳情表可稽（見原法院卷），足
    證上開二件通知書確經寄存送達程序合法送達。抗告人指稱
    黏貼在伊門首之寄存通知佚失云云，顯係卸責之詞，不足採
    信。抗告意旨指摘原裁定不當，聲明廢棄，為無理由。
四、據上論結，本件抗告為無理由，依民事訴訟法第495條之1第
    1項、第449條第1項、第95條、第78條，裁定如主文。
中    華    民    國    99    年    1     月    29    日
                    民事第八庭
                        審判長法  官  劉勝吉
                              法  官  連正義
                              法  官  鄭威莉
正本係照原本作成。
本裁定除以適用法規顯有錯誤為理由外，不得再抗告。如提起再
抗告，應於收受後10日內委任律師為代理人向本院提出再抗告狀
。並繳納再抗告費新台幣１千元。
中    華    民    國    99    年    2     月    2     日
                              書記官  李垂福

司法院資訊處製作；財團法人民間司法改革基金會備份。
